# 热力公司收取的以前年度暂停取暖用户的基本热费如何处理

提问人：wx_5af15b88aa4b 时间：2022-01-14 08:53:31
陈老师各位大神，求助一个问题，被审计单位为热力公司，因用户暂停取暖，需向用户收取应交取暖费20%基本热费，但用户不取暖一般不会缴纳，用户停缴当年热力公司未做处理，但部分用户又有取暖需求，热力公司会在收取其补缴基本热费后再为其供暖，请问收取的这部分费用是调整以前年度收入，还是入本年收入，另外放在营业外收入是否合适？

回答人：chenyiwei
建议计入本年度收入处理。
前期，虽然本企业有收款权利，但该权利一般无法实现，也无法合理估计何时、以何种方式实现，故前期不确认这部分20%基本热费收入是合理的，不属于前期差错。后续收到时，应确认为收到当期的收入。